【裁判字號】    92,上易,647
【裁判日期】    920909
【裁判案由】    毀損等
【裁判全文】
臺灣高等法院臺南分院刑事判決        九十二年度上易字第六四七號  Ａ
      上  訴  人
      即  被  告  甲  ○  ○
右上訴人因毀損等案件，不服臺灣台南地方法院九十二年度易緝字第五六號中華民國
九十二年六月十一日第一審判決（起訴案號：臺灣台南地方法院檢察署九十年度偵字
第八九四四號），提起上訴，本院判決如左：
      主      文
上訴駁回。
      事      實
一、甲○○曾於民國八十九年間因誣告、妨害自由等案件，分別經法院判處有期徒刑
    六月、三月確定後，甫於九十年三月廿日及廿一日易科罰金執行完畢，仍不知悔
    改。又因與丁○○配偶林水源之堂妹林郁綺曾為男女朋友關係，其後二人因故分
    手，但甲○○仍常至林水源家族所經營位於台南縣仁德鄉○○○路○段九八０號
    之府城計程車行，多次向丁○○探詢林郁綺之下落未果，致甲○○心生不滿，遂
    於九十年五月五日下午某時許，持照相機欲至上開計程車行拍攝所屬計程車違規
    事宜，因遭林水源之母乙○○○及排班司機阻止而離去。詎甲○○又於當日晚上
    廿一時三十分許，夥同不詳數目之友人重返該地，欲興師問罪，因未遇下午阻止
    之司機，竟基於損壞他人之物之故意，用腳踢壞該車行大門之紗門一扇，足以生
    損害於乙○○○。翌日（六日）十六時許，甲○○又另行基於恐嚇之犯意，至上
    開車行，以加害生命之事向丁○○恐嚇稱：要花新台幣（下同）二百萬元將丁○○打死等語，並比出手槍之手勢，使丁○○心生畏懼，致生危害於安全。
二、案經台南縣警察局歸仁分局報告台灣台南地方法院檢察署檢察官偵查起訴。
      理      由
一、訊據上訴人即被告甲○○固坦承有於右揭時地至上開車行找林郁綺未果及拍照遭
    人阻止，事後又夥同友人數人前往乙節不諱，惟矢口否認有何毀損及恐嚇之犯行
    ，辯稱：那天下午我去問林郁綺的下落，結果排班的計程車司機就拿棍子追我，
    那裡是計程車行排班處不是計程車行，那天一個小時後我又拿著相機去照相，目
    的是要檢舉他們的車子亂停，照完之後我就離開了，當天晚上我又約了朋友一、
    二十個人到那裡要去理論，我們到了以後就問他們是要追什麼，然後我們就離開
    了，根本也沒有踢壞他們的紗門。踢壞計程車行的大門紗門，應該另有其人，至
    於隔天，伊也並未恐嚇丁○○等語。
二、經查：
  (一)損壞大門紗門部分：右揭事實，迭據告訴人乙○○○於警訊、偵查、原審審理及
    本院調查時指訴綦詳（參見警卷第一頁背面、偵查卷第七頁、原審第四十八頁正
    面、本院卷第廿三頁），且有遭毀損之紗門照片五張附卷可參，檢核上開紗門確
    已生剝離，鋁製網架邊已斷裂，顯係以強力撞擊所致，參以被告於原審及本院調
    查時均自承於該日晚上曾夥同友人數人重回現場欲興師問罪之事實（原審卷第十
    五頁、本院卷第廿二頁），且經證人即被告友人丙○○到庭證稱：印象中我有去
    過一次，被告邀我一起去的，因為要去府城計程車行問為何要開車追被告，當時
    有十幾個人去，到現場以後沒有人在，被告有向計程車行的人說話，至於被告說
    什麼話我不知道等語無訛（本院卷第三四頁），可知，既是問罪之心即無好言相
    向之理！至證人丙○○雖亦證稱被告並無踢車行的紗門云云，然以證人既係被告
    之友人，不無迴護之可能，何況當時被告既邀約友人十幾人前往，其尋釁之意甚
    濃，焉有可能因沒有人在即罷手之理！故被告所辯，應係事後卸責之詞，尚無足
    採。末按上開紗門既已破損，其原有之阻擋蚊蠅及防塵功能即已喪失，自屬毀損
    行為無疑。此外，復有紗門修理費之收據一紙附卷足憑，自堪採信。
  (二)恐嚇部分：亦據被害人丁○○於警訊時指稱：九十年五月六日，被告因為林郁綺
    離開他，而伊告訴他並不知道林郁綺目前何在，沒想到被告就很生氣，覺得伊在
    騙他，而對伊說要花二百萬元把伊打死，並一邊以右手比出手槍的手勢對著伊，
    讓伊覺得很害怕等語明確（參見警卷第四頁背面）；於本院審理時亦為相同之指
    訴：當天我在瓦斯行坐，被告的爸爸先到，之後被告開車載兩個人來，本來的是
    要協調弄壞紗門的事情，但被告下車就對我說要我小心一點，花兩百萬元的代價
    要給我好看，我聽了以後覺得害怕，他並比手勢等語（本院卷第廿四頁）。核與
    證人即丁○○之公公林守財證述：當天被告到伊的車行時，看到媳婦丁○○坐在
    屋外，便對她說「要花二百萬元把她打死」，且邊說還邊比手勢，做出手槍的手
    勢對著丁○○，當時伊剛好在現場，所以聽得很清楚乙節互核相符，自堪信為真
    實。
  (三)綜上所述，本件事證明確，被告所辯應係事後卸責之詞，不足採信，其所為上開
    損壞紗門及恐嚇犯行，均應依法論科。
二、核被告甲○○所為，係犯刑法第三百零五條之恐嚇罪，及同法第三百五十四條之
    損壞器物罪。被告所犯上開二罪，犯意各別，行為不同，應分論併罰。查被告前
    犯妨害自由罪，經本院判處有期徒刑三月確定，甫於九十年三月二十一日易科罰
    金執行完畢，有卷附台灣高等法院被告全國前案記錄表一紙可按，其受有期徒刑
    之執行完畢，五年以內再犯有期徒刑以上之罪，為累犯，依法加重其刑。
三、原審認被告甲○○之罪證明確，因予適用刑法第三百零五條、第三百五十四條、
    第四十七條、第四十一條第一項前段、第四十二條第二項，罰金罰鍰提高標準條
    例第一條前段、第二條之規定，並審酌被告犯罪動機、犯罪手段、告訴人所受損
    害等一切情狀，分別就毀損部分量處罰金壹仟元、恐嚇部分量處有期徒刑四月，
    並分別就損壞罪部分諭知易服勞役之折算標準、恐嚇罪部分諭知易科罰金之折算
    標準。認事用法及量刑均無不當。被告上訴意旨仍執陳詞否認其有前揭犯行而指
    摘原判決不當，為無理由，應予駁回。
據上論結，應依刑事訴訟法第三百六十八條，判決如主文。
本案經檢察官吳忠賢到庭執行職務。
中    華    民    國      九十二      年      九      月        九      日
                                  臺灣高等法院臺南分院刑事第五庭
                                      審判長法官  楊    明    章
                                            法官  顏    基    典
                                            法官  沈    揚    仁
右正本證明與原本無異。
不得上訴。
                                      法院書記官  李    梅    菊
中    華    民    國      九十二      年      九      月        十      日
附錄：本判決論罪科刑法條
刑法第三百零五條：
以加害生命、身體、自由、名譽、財產之事，恐嚇他人致生危害於安全者，處二年以
下有期徒刑、拘役或三百元以下罰金。
刑法第三百五十四條：
毀棄、損壞前二條以外之他人之物或致令不堪用，足以生損害於公眾或他人者，處二
年以下有期徒刑、拘役或五百元以下罰金。


司法院資訊處製作；財團法人民間司法改革基金會備份。
